【裁判字號】    95,保險,16
【裁判日期】    950810
【裁判案由】    侵權行為損害賠償
【裁判全文】
臺灣臺南地方法院民事裁定              95年度保險字第16號
原      告  中國產物保險股份有限公司
法定代理人  甲○○
                      送達代.
被      告  翰龍科技有限公司
法定代理人  乙○○
被      告  章國揚即國揚冷凍空調技師事務所
上列當事人間請求侵權行為損害賠償事件，本院裁定如下：
    主      文
本件移送福建金門地方法院。
    理      由
一、按共同訴訟之被告數人，其住所不在一法院管轄區域內者，
    各該住所在地之法院俱有管轄權，但依民事訴訟法第四條至
    第十九條規定有共同管轄法院者，由該法院管轄；又因侵權
    行為涉訟者，得由行為地之法院管轄；又因契約涉訟者，如
    經當事人定有債務履行地，得由該履行地之法院管轄，民事
    訴法第20條、第15條第1項、第12條分別定有明文。再按訴
    之全部或一部，法院認為無管轄權者，依原告聲請或依職權
    以裁定移送於其管轄法院，民事訴法第28條第1項亦有明定
    。
二、查本件原告係起訴主張：被告翰龍科技有限公司之受僱人陳
    丁安，於民國（下同）93年5月15日在訴外人金門酒廠實業
    股份有限公司金城廠進行生產線空調更新工程時，於拆除第
    二生產繳之排粉塵通風管道之舊風管時，因切割舊風管不慎
    ，致其所使用之切割器之火花引起風管內ＰＥ泡棉燃燒造成
    火災，並延燒金門酒廠實業股份有限公司廠區第一、二生產
    線廠房，所有生產設備及備產物料毀損金額達新台幣（下同
    ）45,014,098元。訴外人金門酒廠實業股份有限公司就系爭
    損，向原告公司投保有以保險單號碼0203第92Ｍ00057號所
    表彰之商業火災保險，並經訴外人金門酒廠實業股份有限公
    司向原告公司申請保險理賠，原告公司分別於94年9月15日
    賠付20,000,000元，復於94年12月27日賠付25,014,098元，
    並依保險法第53條代位及民法有關債權讓與之規定，取得上
    開債權。因陳丁安為被告翰龍科技有限公司之受僱人，被告
    章國揚即國揚冷凍空調技師事務所就上開工程為規劃設計及
    監造，而於彼監工之下仍生本件事故，爰依侵權行為及僱用
    人連帶賠償責任及債務不履行之法律關係，訴請被告賠償損
    害，則依據民事訴訟法第20條但書、第15條第1項、第12條
    之規定，本件自應由共同管轄之侵權行為地及債務履行地法
    院即福建金門地方法院管轄。茲原告向無管轄權之本院起訴
    ，顯係違誤。應依職權將本件移送於該管轄法院
    。
三、依民事訴法第28條第1項裁定如主文。
中    華    民    國    95    年    8     月    10    日
                       臺灣臺南地方法院民事第三庭
                           法      田幸艷
以上正本係照原本作成。
如對本裁定抗告須於裁定送達後10日內向本院提出抗告狀，並應
繳納抗告費新台幣1,000元整。
中    華    民    國    95    年    8     月    10    日
                           書記官  蔡蘭櫻


司法院資訊處製作；財團法人民間司法改革基金會備份。
